臺灣士林地方法院交通事件裁定　　　96年度交聲字第1129號
原處分機關　臺北市交通事件裁決所
異　議　人
即受處分人　德瑞士企業有限公司
代　表　人　甲○○
上列受處分人因違反道路交通管理處罰條例案件，對於臺北市交
通事件裁決所民國96年7 月10日所為之處分（原處分案號：北市
裁二字第裁22-CT0000000號），聲明異議，本院裁定如下：
    主  文
異議駁回。
    理  由
一、原處分意旨略以：異議人即受處分人德瑞士企業有限公司所
    有之L4-9530 號車（下稱系爭車輛），於民國96年4 月4 日
    上午11時43分許（依採證照片所示為上揭違規時間，列印之
    舉發通知單及裁決書均將違規時間誤載為96年4 月4 日上午
    10 時55 分許），在臺北縣淡水鎮○○○路8-8 號前，經警
    舉發「在禁止臨時停車處所停車」之違規，依道路交通管理
    處罰條例第56條第1 項第1 款規定，處罰鍰新臺幣（下同）
    900 元。
二、異議意旨略以：該路段並無任何禁止停車、禁止臨時停車之
    禁制標誌及紅實線、黃實線之標線；又依道路交通標誌標線
    號誌設置規則第149 條規定，白實線設於路側者，作為車輛
    停放線。系爭車輛係緊靠道路右側停車，並無在禁止臨時停
    車處所停車之違規云云。
三、按人行道，不得臨時停車，而禁止臨時停車處所不得停車，
    道路交通安全規則第111 條第1 項第1 款、第112 條第1 項
    第1 款定有明文。又汽車駕駛人停車時，在禁止臨時停車處
    所停車者，處新臺幣600 元以上1,200 元以下罰鍰，道路交
    通管理處罰條例第56條第1 項第1 款亦有明文。經查：
(一)系爭車輛於96年4 月4 日上午11時43分許，停放在臺北縣淡
    水鎮○○○路8-8 號前人行道上之事實，有採證照片1 紙附
    卷可稽，依該採證照片，系爭車輛停放之位置為其後方紅磚
    人行道延伸之柏油路面，該柏油路面與紅磚人行道相連，形
    成供行人於該道路側邊通行之唯一路線，苟該路面可供汽機
    車停放而被全部佔滿，勢必造成行人行走至此路段時，僅能
    行走在人行道外之車道上，顯危及行人之通行安全，故依道
    路交通管理處罰條例第3 條第3 款規定，該路段應屬人行道
    。又人行道本不得臨時停車，揆以首揭規定甚明，是人行道
    本不待劃設或豎立禁止臨時停車之標線、標誌，即應禁止臨
    時停車。況查現行法規並無規定需在人行道設置禁止臨時停
    車標誌、標線之規定，本件系爭車輛違規停放之地點雖未依
    道路交通標誌標線號誌設置規則第149 條第1 項第4 、5 款
    規定劃設黃、紅實線於路側，但異議人既在人行道上停車，
    即有違規事實，自不得以該路段未劃設禁止臨時停車之標線
    或標誌，而主張得以在該人行道停車。
(二)次查，道路交通標誌標線號誌設置規則第149 條第1 項第3
    款固規定，白實線設於路側者，作為車輛停放線，然此僅係
    針對白實線設於「可停車」路段路側之原則性規定，依同規
    則第183 條規定：「路面邊線，用以指示路肩或路面外側邊
    緣之界線。其線型為白實線，線寬為一五至二○公分，整段
    設置。但交岔路口及劃設有禁止停車線、禁止臨時停車線處
    或地面有人行道之路段得免設之。」，可徵「路面邊線」亦
    係以白實線設置，是路側設有白實線非必然作為車輛停放線
    甚明。本件白實線設置處為人行道，人行道本即為禁止臨時
    停車之處所，故該白實線之性質顯應為路面邊線而非車輛停
    放線。異議人辯稱其違規停車地點設有白實線，表示該路段
    可供停車云云，殊不足採。
四、綜上所述，異議人所有之上開車輛確有於前揭時、地，在人
    行道上停車之違規行為，從而，原處分機關依道路交通管理
    處罰條例第56條第1 項第1 款之規定，裁處異議人罰鍰900
    元，核無違誤，本件異議人之異議為無理由，應予駁回。
據上論斷，應依道路交通案件處理辦法第19條，裁定如主文。
中　　華　　民　　國　　96　　年　　10　　月　　26　　日
                  交通法庭法  官     陳美彤
以上正本證明與原本無異。
如不服本裁定，應於裁定送達後5 日內，向本院提出抗告狀。
                          書記官     賴麗容
中　　華　　民　　國　　96　　年　　10　　月　　26　　日
